【裁判字號】    98,訴,22
【裁判日期】    980421
【裁判案由】    毒品危害防制條例
【裁判全文】
臺灣宜蘭地方法院刑事判決                98年度訴字第22號
公  訴  人  臺灣宜蘭地方法院檢察署檢察官
被      告  甲○○
上列被告因毒品危害防制條例案件，經檢察官提起公訴（97年度
毒偵字第929號），本院判決如下：
    主  文
甲○○施用第一級毒品，累犯，處有期徒刑捌月；又施用第二級
毒品，累犯，處有期徒刑肆月，扣案甲基安非他命壹包（淨重零
點陸伍公克）沒收銷燬、扣案吸食器壹支沒收。應執行有期徒刑
拾月；扣案甲基安非他命壹包（淨重零點陸伍公克）沒收銷燬、
扣案吸食器壹支沒收。
    犯 罪 事 實
一、甲○○前因施用毒品案件，經本院裁定送觀察、勒戒後，認
    有繼續施用毒品傾向，令入戒治處所施以強制戒治1年，嗣
    經本院以92年度毒聲字第600號裁定停止強制戒治，所餘戒
    治期間付保護管束，於92年11月20日停止處分出監，於93年
    5 月13日保護管束期滿，未經撤銷，以執行完畢論。並因施
    用毒品，經本院以92年度易字第205號判決判處有期徒刑4月
    確定，於95年10月12日執行完畢。詎仍不知悛悔，於強制戒
    治執行完畢後5年內，復基於施用第一級毒品海洛因及第二
    級毒品甲基安非他命之犯意，於97年8月15日凌晨2時15分許
    為警採尿前回溯26小時內某時，在不詳處所，施用海洛因1
    次，另於97年8月14日晚間某時，在其位於宜蘭縣頭城鎮○
    ○○路60號住處，以將甲基安非他命放入吸食器內，燒烤後
    吸食煙霧之方式，施用甲基安非他命1次。嗣於97年8月15日
    經警採集其尿液送驗結果呈鴉片類嗎啡及安非他命類陽性反
    應，並扣得安非他命1包（淨重0.65公克）、用以施用甲基
    安非他命之吸食器1支。
二、案經臺北縣警察局板橋分局報告臺灣板橋地方法院檢察署檢
    察官呈請臺灣高等法院檢察署檢察長令轉臺灣宜蘭地方法院
    檢察署檢察官偵查起訴。
    理  由
一、被告甲○○上揭施用第二級毒品甲基安非他命（下稱甲基安
    非他命）之犯行部分，業據被告坦承不諱，被告之尿液經採
    集送驗後，確呈甲基安非他命陽性反應乙情，亦有臺灣檢驗
    科技股份有限公司出具之濫用藥物檢驗報告、臺北縣政府警
    察局板橋分局偵辦毒品危害防制條例案被移送人姓名及代碼
    對照表各1紙在卷可參，復有甲基安非他命1包（淨重0.65公
    克），及其所有供施用甲基安非他命使用之吸食器1支扣案
    可資佐證，被告施用甲基安非他命犯行，洵堪認定。被告雖
    矢口否認施用第一級毒品海洛因（下稱海洛因）之犯行，辯
    稱：伊從未施用海洛因，竟驗出嗎啡陽性反應，伊覺得不可
    思議云云。然查，被告之尿液經採集送驗後，確呈嗎啡陽性
    反應，此有前開濫用藥物檢驗報告、姓名及代碼對照表各1
    紙存卷足考，被告應有於為警採尿前26小時內某時，在不詳
    處所，施用海洛因之犯行，殆無疑義。其上開所辯尚無可採
    。又被告前因施用毒品案件，經本院裁定送往勒戒處所觀察
    、勒戒後，認有繼續施用毒品傾向，經本院裁定送強制戒治
    ，嗣經本院以92年度毒聲字第600號裁定停止強制戒治，所
    餘戒治期間付保護管束，於92年11月20日停止處分出監，於
    92年2月14日保護管束期滿，未經撤銷，以執行完畢論等情
    ，有卷附臺灣高等法院被告前案紀錄表可按，是本件事證明
    確，被告於強制戒治執行完畢後5年內，再犯施用第1、2 級
    毒品之犯行，洵堪認定。
二、核被告所為，係分別違犯毒品危害防制條例第10條第1項之
    施用第一級毒品罪及同條第2項之施用第二級毒品罪。其施
    用毒品前、後持有毒品之低度行為，為施用之高度行為所吸
    收，均不另論罪。被告所犯前開2罪，犯意各別，犯罪構成
    要件互異，應分論併罰。且查被告有犯罪事實欄所載犯罪科
    刑之執行記錄，有卷附臺灣高等法院被告前案紀錄表可按，
    其受有期徒刑之執行完畢，5年以內故意再犯本件有期徒刑
    以上之罪，為累犯，應依刑法第47條第1項規定，加重其刑
    。
三、爰審酌被告前經強制戒治，猶未戒除毒癮，施用足以導致精
    神障礙及生命危險之毒品，除戕害己身身心外，對其家庭生
    活及社會善良風氣俱生危害；暨其事後僅坦承部分犯行之犯
    後態度等一切情狀，量處如主文所示之刑，並定其應執行之
    刑。另扣案甲基安非他命1包（淨重0.65公克），係查獲之
    第二級毒品，不問屬於犯人與否，應依毒品危害防制條例第
    18條第1項前段之規定，宣告沒收銷燬之；另扣案吸食器1個
    ，係被告所有且供施用第二級毒品所用之物，業據被告供陳
    在卷，應依刑法第38條第1項第2款規定併予宣告沒收。
據上論斷，應依刑事訴訟法第299條第1項前段，毒品危害防制條
例第10條第1項、第2項、第18條第1項前段，刑法第11條、第47
條第1項、第51條第5款、第38條第1項第2款，判決如主文。
本案經檢察官黃正綱到庭執行職務
中    華    民    國    98    年    4     月    21    日
              刑事第四庭審判長法  官  林楨森
                              法  官  辜漢忠
                              法  官  鄧晴馨
上正本證明與原本無異。
如不服本判決，應於收受送達後10日內向本院提出上訴狀（應附
繕本）。其未敘述上訴理由，應於上訴期間屆滿後20日內補提理
由書狀於本院，上訴於臺灣高等法院。
                              書記官  林怡君
中    華    民    國    98    年    4     月    21    日
本案論罪科刑主要法條：
毒品危害防制條例第10條
施用第一級毒品者，處 6 月以上 5 年以下有期徒刑。
施用第二級毒品者，處 3 年以下有期徒刑。


司法院資訊處製作；財團法人民間司法改革基金會備份。
